【裁判字號】    90,上訴,1876
【裁判日期】    901228
【裁判案由】    違反毒品危害防制條例
【裁判全文】
臺灣高等法院高雄分院刑事判決                    九十年度上訴字第一八七六號
    上  訴  人
    即  被  告  甲○○
右被告因違反毒品危害防制條例案件，不服臺灣高雄地方法院九十年度訴字第一七六
七號中華民國九十年十月二十六日第一審判決（起訴案號：臺灣高雄地方法院檢察署
九十年度毒偵字第三六六號），提起上訴，本院判決如左：
    主  文
上訴駁回。
    理  由
一、甲○○前於民國八十一、八十二年間因犯竊盜罪、違反麻醉藥品管理條例及肅清
    煙毒條例案件，分別經臺灣臺南地方法院判處有期徒刑一年二月、七月及三年二
    月確定，嗣合併執行有期徒刑四年六月，於八十四年七月六日假釋，至八十六年
    一月十六日假釋期滿未經撤銷假釋，視為執行完畢。詎其於八十七年間又因施用
    第一級毒品海洛因案件，經臺灣高雄地方法院裁定送觀察、勒戒後，認有繼續施
    用毒品之傾向，由臺灣高雄地方法院以八十八年度毒聲字第一六三號裁定令入戒
    治處所施以強制戒治一年，而於八十九年四月七日期滿，並經臺灣高雄地方法院
    檢察署檢察官於八十九年四月十三日以八十九年度戒毒偵字第四五三號為不起訴
    處分確定在案。猶不知悛悔，其明知海洛因業經公告列為毒品危害防制條例第二
    條第二項第一款之第一級毒品，不得非法持有、施用，詎仍未戒除施用毒品習性
    ，於五年內復基於非法施用第一級毒品海洛因之概括犯意，自九十年五月初起至
    九十年七月一日止，在高雄縣茄萣鄉○○村○○路○段二十二巷三十七號住處及
    高雄縣茄萣鄉○○路○段五十七號「賜福宮」之廁所內等處，以針筒注射方式施
    用第一級毒品海洛因，平均每二至三日施用一次，連續施用第一級毒品海洛因多
    次。嗣於九十年七月一日上午十一時三十分許，為警循線在高雄縣茄萣鄉○○路
    ○段五十七號「賜福宮」之廁所內查獲，並扣得第一級毒品海洛因一包（驗後淨
    重零點零一公克、包裝重零點壹公克）。其經臺灣高雄地方法院檢察署檢察官聲
    請令入戒治處所施以強制戒治，由臺灣高雄地方法院以九十年毒聲字第四五二
    號裁定令入戒治處所施以強制戒治。
二、案經高雄縣警察局湖內分局報請臺灣高雄地方法院檢察署檢察官偵查起訴。
    理  由
一、訊據上訴人即被告甲○○於警訊及偵、審中對於右揭時、地連續施用第一級毒品
    海洛因之事實供承不諱，且被告遭查獲當日經警採集其尿液送高雄縣政府衛生局
    以免疫學分析法與ＴＯＸＩ—ＬＡＢ方法（化學呈色法）方法檢驗結果，確呈嗎
    啡陽性反應，此有該局九十年七月十七日九煙檢字第一二二八號煙毒尿液檢驗
    成績書一紙附卷可稽，又扣案被告所有疑似海洛因之白色粉末一包（驗後淨重零
    點零一公克、包裝重零點一公克）經送法務部調查局以化學呈色法與氣相層析質
    譜儀分析法鑑驗結果，確係海洛因無誤，此亦有該局編號二二一二一七號
    鑑定通知書一紙在卷可憑，足見被告之自白核與事實相符，應堪採信。再被告前
    因施用第一級毒品海洛因案件，經臺灣高雄地方法院裁定送觀察、勒戒後，認有
    繼續施用毒品之傾向，由臺灣高雄地方法院以八十八年度毒聲字第一六三號裁定
    令入戒治處所施以強制戒治一年，而於八十九年四月七日期滿，並經臺灣高雄地
    方法院檢察署檢察官以八十九年度戒毒偵字第四五三號為不起訴處分確定；及被
    告因五年內再犯本件施用第一級毒品海洛因之犯行，經臺灣高雄地方法院檢察署
檢察官聲請令入戒治處所施以強制戒治，由臺灣高雄地方法院以九十年毒聲字第
    四五二號裁定令入戒治處所，施以強制戒治一年，此分別有八十九年度戒毒偵
    字第四五三號不起訴處分書、九十年度毒聲字第四五二號刑事裁定書、臺灣高
    等法院被告全國前案紀錄表及臺灣高雄地方法院檢察署刑案資料查註紀錄表各一
    紙附卷可參。本件事證已臻明確，被告犯行洵堪認定。至被告雖於偵查及原審審
    理中辯稱：伊並非在賜福宮遭警查獲，而係伊與母親去警局，伊到警局時方拿出
    毒品云云，惟查，被告係經警在「賜福宮」之廁所內查獲之事實，業經當時查獲
    之警員蘇志祥於原審中到庭結證證稱「當時我們在勤區查察，到了賜福宮，廟方
    管理員向我說最近有形跡可疑人士，在廟後方廁所施用毒品，之後我看到被告騎
    一部機車，停在廟前走向廁所，之後我們到廁所敲門，約過三十秒被告走出來，
    我們要求他將身上東西拿出來，就在香煙盒內發現一小包海洛因」等語綦詳（見
    原審卷第四十四頁、第四十五頁），又被告之母吳鄭來金亦於原審中到庭證稱：
    我與我兒子於九十年七月一日，先到廟裡拜拜，拜完後要帶他去自首，後來我拜
    完後，就沒看到我兒子，我以為他回家，我就回家，回家後接到警員來電，說已
    把我兒子帶到派出所等語明確（見原審卷第四十五頁），並有九十年七月一日之
    搜索扣押筆錄乙份附於警卷可參，是被告並非在警方未發覺其所涉施用毒品犯行
    之前即至警局主動坦承其不法行逕之事實，至為灼然，附此說明。
二、核被告甲○○所為，係犯毒品危害防制條例第十條第一項之施用第一級毒品罪。
    被告持有第一級毒品海洛因後，進而施用，其非法持有第一級毒品海洛因之低度
    行為應被其施用之高度行為所吸收，不另論罪。被告先後多次施用第一級毒品海
    洛因之犯行，時間緊接，觸犯構成要件相同之罪，顯係基於概括犯意為之，應依
    連續犯規定論以一罪，並加重其刑。又被告前因犯竊盜罪、違反麻醉藥品管理條
    例及肅清煙毒條例案件，分別經臺灣臺南地方法院判處有期徒刑一年二月、七月
    及三年二月確定，嗣合併執行有期徒刑四年六月，並於八十六年一月十六日假釋
    期滿未經撤銷假釋，視為執行完畢等情，有臺灣高等法院被告全國前案紀錄及臺
    灣高雄地方法院檢察署刑案資料查註紀錄表各一份附卷可參，其前受有期徒刑之
    執行完畢，於五年以內再犯本件最重本刑為有期徒刑以上之罪，為累犯，應依法
    遞加重其刑。
二、原審因而適用毒品危害防治條例第十條第一項、第十八條第一項前段、刑法第十
    一條、第五十六條、第四十七條之規定，並審酌被告前因施用第一級毒品海洛因
    案件，經臺灣高雄地方法院裁定送強制戒治期滿，而由臺灣高雄地方法院檢察署
    檢察官以八十九年度戒毒偵字第四五三號為不起訴處分確定在案，竟又另行起意
    施用第一級毒品海洛因多次，顯見意志不堅，缺乏勒戒動機，惟其犯罪係戕害自
    身，尚未害及他人，所犯情節亦非甚重，及犯後坦承犯行，態度堪稱良好等一切
    情狀，爰量處有期徒刑十月。另扣案之第一級毒品海洛因一包（驗後淨重零點零
    一公克、包裝重零點一公克，該包裝因殘沾毒品，二者無從剝離），係第一級毒
    品，爰依毒品危害防制條例第十八條第一項前段規定，宣告沒收併銷燬。至鑑驗
    所耗損之毒品，既已滅失，爰不另為沒收銷燬之諭知，附此敘明。經核原判決認
    事用法，並無不當，量刑亦甚妥適，被告上訴意旨，認原審量刑過重，指摘原判
    決不當，為無理由，應予駁回。
據上論結，應依刑事訴訟法第三百六十八條，判決如主文。
本案經檢察官郭振昌到庭執行職務。
中      華      民      國    九十      年     十二     月  二十八    日
                              臺灣高等法院高雄分院刑事第七庭
                                  審判長法官  李春昌
                                        法官  黃憲文
                                        法官  莊飛宗
右正本證明與原本無異。
如不服本判決，應於判決送達後十日內向本院提出上訴狀，其未述理由者並應於提
出上訴狀後十日內向本院補提理由書（應附繕本)。
                                      書記官  張明賢
中      華      民      國    九十一    年       一     月      二      日
附錄法條：
毒品危害防制條例第十條
施用第一級毒品者，處六月以上五年以下有期徒刑。
施用第二級毒品者，處三年以下有期徒刑。
                                                                  Ａ


司法院資訊處製作；財團法人民間司法改革基金會備份。
